臺灣臺東地方法院刑事判決　　　　　　　 96年度訴字第170號
公　訴　人　臺灣臺東地方法院檢察署檢察官
被　　　告　乙○○
指定辯護人　本院公設辯護人丁經岳
上列被告因搶奪等案件，經檢察官提起公訴 (96年度偵字第1186
、1232號)，被告於本院準備程序進行中就被訴事實為有罪之陳
述，經本院合議庭裁定由受命法官獨任進行簡式審判程序，判決
如下：
    主  文
乙○○竊盜，累犯，處有期徒刑伍月；又竊盜，累犯，處有期徒
刑伍月；又意圖為自己不法之所有，而搶奪他人之動產，累犯，
處有期徒刑捌月。應執行有期徒刑壹年貳月。
    犯罪事實及理由
一、犯罪事實：
(一)乙○○前於民國95年間因竊盜案件，經本院以95年度易字第
    70號判處有期徒刑4月確定，於95年11月3日縮短刑期執行完
    畢，猶不知悔改，竟基於意圖為自己不法所有之單一犯意，
    先於96年5月14日上午11時許，在臺東縣成功鎮○○路49號
    以北20公尺處產業道路，徒手竊取臺東縣成功鎮公所所有擺
    設該處之鐵製水溝蓋1片【價值約新臺幣 (下同)3,000 元】
    ，得手後，搬至其所騎乘之牌照號碼WVC-238號輕型機車上
    ，載往同鎮○○路5號旺進發資源回收場，以200元之價格，
    變賣予該回收場負責人楊建庭 (由檢察官另案偵辦)；再於
    同日上午12時30分許，返回上開產業道路，以同一方式徒手
    竊取成功鎮公所所有之鐵製水溝蓋1片，又意圖為自己不法
    之所有，在同鎮○○路19號漁船上架場，徒手竊取丙○○所
    有之漁船用上架機械滾輪1個 (價值約6,000元)，得手後，
    均載往旺進發資源回收場變賣，得款6百元；承前開意圖為
    自己不法所有之單一犯意，復於同日下午1時30分許，返回
    上開產業道路產業道路，再以同一方式竊取成功鎮公所之鐵
    製水溝蓋1片，得手後，載往旺進發資源回收場變賣，得款2
    百元。嗣因丙○○於同日下午1時30分許，發現其所有之機
    械滾輪失竊，報警處理，經警在旺進發資源回收場查獲該機
    械滾輪後，始循線查知上情。
(二)乙○○另於96年5月18日下午2時15分許，騎乘牌照號碼WVC-
    238號輕型機車，行至臺東縣臺東市○○路371號鐵道藝術村
    前，見戊○○單獨一人坐在該處休息，趨前向戊○○借錢，
    遭戊○○拒絕後，竟意圖為自己不法之所有，趁戊○○不注
    意之際，強行搶取戊○○背在左肩上之黑色背包 (內裝有現
    金280元、行動電話1具、MP3耳機1具、身分證及健保卡各1
    張)，得手後騎乘上開機車逃離現場時，與柯蒨雯騎乘之牌
    照號碼P6D-836號重型機車發生擦撞，因而人車倒地，適戊○○自後追呼：「他搶我的錢」等語，為巡邏員警聽聞而當
    場逮捕。
(三)案經臺東縣警察局成功分局、臺東分局分別報請臺灣臺東地
    方法院檢察署檢察官偵查起訴。
二、理由：
(一)本件被告乙○○所犯係死刑、無期徒刑、最輕本刑為3年以
    上有期徒刑以外之罪，其於準備程序中就被訴事實為有罪之
    陳述，經告知簡式審判程序之旨，並聽取公訴人及被告之意
    見後，本院合議庭認為適宜而依刑事訴訟法第273條之1第1
    項規定，裁定由受命法官獨任進行簡式審判程序，合先敘明
    。
(二)認定犯罪事實所憑之證據及理由：
    1.有關竊盜部分：
      (1)被告乙○○於警詢、偵查中及本院審理時自白上揭犯罪
        事實。
      (2)證人丁○○於警詢時之證詞：證明臺東縣成功鎮公所擺
        設在臺東縣成功鎮○○路49號以北20公尺處產業道路上
        之鐵製水溝蓋3片失竊之事實。
      (3)證人即被害人丙○○於警詢時之證詞：證明其所有之漁
        船用上架機械滾輪1個，在臺東縣成功鎮○○○○路19
        號漁船上架場失竊之事實。
      (4)證人即旺進發資源回收場負責人楊建庭於警詢時之證詞
        ：證明被告於96年5月14日先後持鐵製水溝蓋3片、機械
        滾輪1個前往該回收場變賣。
      (5)收受物品、舊貨、五金廢料或廢棄物登記表1紙：證明
        被告於96年5月14日先後持鐵製水溝蓋3片、機械滾輪1
        個至旺進發資源回收場變賣。
      (6)贓物認領保管單2紙：證明被害人丙○○之漁船用上架
        機械滾輪1個、成功鎮公所擺設在臺東縣成功鎮○○路
        49號以北20公尺處產業道路上之鐵製水溝蓋3片失竊之
        事實。
      (7)刑案現場照片10張：證明被告竊取鐵製水溝蓋3片及機
        械滾輪之地點及現場情況。
  　2.有關搶奪部分：
      (1)被告乙○○於警詢、偵查中及本院審理時自白上揭犯罪
        事實。
      (2)證人即被害人戊○○於警詢時之證詞：證明其在臺東縣
        臺東市鐵道藝術村前遭被告搶奪左肩上之黑色背包之事
        實。
      (3)證人柯蒨雯於警詢時之證詞：證明被告騎乘機車離去臺
        東市鐵道藝術村時，與其騎乘之機車發生擦撞後倒地，
        因被害人戊○○自後追呼：「他搶我的錢」等語，而為
        警當場逮捕之事實。
      (4)道路交通事故現場圖1紙：證明被告騎乘機車離開臺東
        市鐵道藝術村時，與證人柯蒨雯騎乘之機車相撞。
      (5)贓物認領保管單1紙：證明被害人戊○○之黑色背包遭
        被告搶奪之事實。
      (6)刑案現場照片6張：證明被告搶奪被害人戊○○背包及
        其後發生交通事故之現場情況。
   3.綜上各節相互研參，足認被告自白確與事實相符。本件事
     證明確，被告犯行堪以認定，應予依法論科。
   4.辯護人雖為被告辯稱被告患有中度精神障礙，屬精神耗弱
     之人云云。然觀之被告於警詢、偵查中及本院審理時就其
     竊取鐵製水溝蓋、機械滾輪，及搶奪被害人戊○○財物等
     犯罪過程之客觀情狀仍能辨識，並為具體陳述，足見被告
     於為本案犯行時，對於外界事務之知覺理會及判斷作用並
     無較普通人之平均程度顯然減退之情形，又無其他積極事
     證可認被告當時確而有不能辨識其行為違法或欠缺依其辨
     識而行為之能力，或其辨識行為違法及依其辨識而行為之
     能力顯著減低之情形，本件自無刑法第19條第1項、第2項
     之適用，附此敘明。
(三)論罪與量刑：
    核被告上揭所為，係犯刑法第320條第1項普通竊盜罪、同法
    第325條第1項之搶奪罪。被告於上揭短暫時間，3次往返臺
    東縣成功鎮○○路49號以北20公尺處產業道路而為竊取鐵製
    水溝蓋之犯行，侵害同一被害人之財產法益，其所為之數行
    為均係於密切接近之時地實施，侵害同一之法益，各行為之
    獨立性極為薄弱，依一般社會通念，在時間差距上，難以強
    行分開，在刑法評價上，應為數個舉動之接續施行，合為包
    括之一行為予以評價，而屬接續犯，而為包括之一罪，最高
    法院86年臺上字第3295號判例意旨參照。被告所犯2次竊盜
    罪及搶奪罪之犯行，犯意各別，行為互殊，應予分論併罰。
    查被告有如犯罪事實欄所載論罪科刑執行情形，有卷附臺灣
    高等法院被告前案紀錄表1份可按，其受有期徒刑執行完畢
    後5年以內再故意犯本案法定刑為有期徒刑之罪，為累犯，
    應依刑法第47條第1項規定加重其刑。爰審酌被告正值壯年
    ，不知努力工作以獲取正當報酬，反以竊盜、搶奪之手段獲
    取財物，危害社會治安及人身財產之安全，惟念及其事後坦
    承犯行，態度尚佳等一切情狀，分別量處如主文所示之刑，
    並定其應執行之刑，以示懲戒。
三、應適用之法條：
    依刑事訴訟法第273條之1第1項、第299條第1項前段、第310
    條之2、第454條，刑法第320條第1項、第325條第1項、第47
    條第1項、第51條第5款，判決如主文。
本案經檢察官甲○○到庭執行職務。
中　　華　　民　　國　　96　　年　　7 　　月　　12　　日
                  刑事第二庭    法  官  簡芳潔
以上正本證明與原本無異。
如不服本判決，應於判決送達後10日內向本院提出上訴狀並敘述
具體理由(須附繕本)。「勿逕送上級法院」
告訴人或被害人對於判決如有不服具備理由請求檢察官上訴者，
其上訴期間之計算係以檢察官收受判決正本之日期為準。
                                  書記官  尹玉琪
中　　華　　民　　國　　96　　年　　7 　　月　　16　　日
附錄論罪科刑法條：
中華民國刑法第320條
意圖為自己或第三人不法之所有，而竊取他人之動產者，為竊盜
罪，處5年以下有期徒刑、拘役或5百元以下罰金。
意圖為自己或第三人不法之利益，而竊佔他人之不動產者，依前
項之規定處斷。
前二項之未遂犯罰之。
中華民國刑法第325條
意圖為自己或第三人不法之所有，而搶奪他人之動產者，處6月
以上5年以下有期徒刑。
因而致人於死者，處無期徒刑或7年以上有期徒刑，致重傷者，
處3年以上10年以下有期徒刑。
第1項之未遂犯罰之。
